---
title: "R Trading com dados"

---
Ciência de Dados

```{r}
install.packages("BatchGetSymbols")
install.packages("quantmod")
install.packages("GetDFPData")

```
```{r}
library(ggplot2)
```
```{r}
library(reshape2)
library(plyr)
library(scales)
library(tidyselect)
library(quantmod)

```
```{r}
getSymbols( "ITUB4.SA", from = "2024-01-02" , to = "2024-10-02")
weeklyReturn(ITUB4.SA)

```
```{r}
# Adicionando addBBands: bandas de bollinger- importante indicador para avaliar a volatilidade do ativo, em conjunto com outras análises é possivel identificar tendências de alta ou de baixa#

candleChart(ITUB4.SA,theme='white') 
addBBands()
           
```
#Extraindo dados ref.retornos ouro (XAU), prata (XAG) e paládio(XPD):   

```{r}

getMetals(c("GOLD", "silv", "xpd"), from=2024-10-02, to=Sys.Date())
monthlyReturn(XAUUSD)
weeklyReturn(XAGUSD)
yearlyReturn(XPDUSD)
```


#Adicionado AroonOS - oscilador - resumidamente, o indicador Aroon serve para identificar uma tendência em andamento.

```{r}
chartSeries(BVSP, 
            type = "bars", 
            theme = "black",
            subset = "202401/", 
            log.scale = TRUE,
            TA=NULL,
            multi.col = TRUE,
            auto.assign=FALSE,
            name = "IBOVESPA")

addBBands()
addAroonOsc()
```


```{r}
library(dplyr)
library(lubridate)

```
#Comparando % abertura e fechamento entre dois períodos:
```{r}

getSymbols("ELET3.SA", from="2024-10-10", to=Sys.Date())
ClCl(ELET3.SA)
OpOp(ELET3.SA)

```


#Médias móveis simples (SMAs) e Médias móveis exponenciais (EMAs):
```{r}
getSymbols("PETR4.SA", from = "2023-01-02" , to = "2024-10-02")
chartSeries(PETR4.SA)
data(ttrc)
addBBands(n=20, sd=2, maType = "SMA", draw = "bands", on=-1)

```

```{r}
install.packages("PerformanceAnalytics")
```
```{r}
library(TTR)
```

```{r}
##Retorno diário Nasdaq
market = "NVDA"
StartDay = "2023-10-08"
Sys.Date()-30

valor = getSymbols(market, auto.assign =FALSE, from = StartDay, to=Sys.Date() )
candleChart(valor)
return = dailyReturn(valor, type = "arithmetic")
View(return)
addBBands(n=20, sd=2, maType = "SMA", draw = "bands", on=-1)
```

```{r}
summary(return)
Op(ITUB4.SA)
OHLCV(AAPL)
```
```{r}
 
monthlyReturn(valor,type = "arithmetic", leanding = TRUE )
annualReturn(valor)

candleChart(monthlyReturn(valor, subset =NULL, type = "arithmetic", leanding = TRUE))

```
```{r}
library(tidyverse)
library(quantmod)
getSymbols("AAPL", src = "yahoo")

chartSeries(AAPL, theme = "white",up.col="forestgreen", type="line",subset='last 60 months',TA="addSMA(200,col='orange');addSMA(65,col='blue')")
addAroonOsc()
```
##Comandos:

las=1: deixar escala do eixo Y na vertical

col=“cor”: mudar cor das barras (Ex. “red”,“blue”,“green” ou gray.colors(quantidade de tonalidades) para escala cinza ou rainbow(quantidade de cores) para escala colorida. Também é possível específicar a cor de cada barra (col=c(“red”,“green”,“yellow”,“gray”,“blue”))).

xlab e ylab: nomear eixo X e Y

xlim e ylim: escala do eixo X e Y

main: Título

abline(h=0): linha na horizontal em Y=0 (No caso de vertical, abline(v=0)). É possível alterar a cor pela função “col=”cor“” e o tracejado pelo “lty=número”

```{r}

histograma =hist(valor$NVDA.Adjusted, 
        las=1,
        col=c("pink","lightyellow","lightblue","tomato","green", "darkblue", "purple","brown", "orange","gold"), 
        ylab="Frequência",
        xlab="Indice Nasdaq",
        ylim=c(0,58),
        main="Histograma")
abline(h=0)
xfit<-seq(min(valor$NVDA.Adjusted),max(valor$NVDA.Adjusted))
## dnorm (Função para encontrar os possíveis valores para Y e suas densidade de probabilidade)
yfit<-dnorm(xfit,mean=mean(valor$NVDA.Adjusted),sd=sd(valor$NVDA.Adjusted))

## diff é o comando para diferença e length para comprimento
yfit <- yfit*diff(histograma$mids[1:2])*length(valor$NVDA.Adjusted)

## Plotando linha da curva normal
lines(xfit, yfit, col="blue", lwd=2)

```
```{r}
library(tidyselect)

StartDay = "2024-01-02"
tesla_df <- getSymbols('TSLA', src='yahoo', auto.assign=FALSE, from = StartDay)
candleChart(tesla_df, subset = NULL, type = "candlesticks")
addAroonOsc()
addMACD()
```

```{r}
 
  ggplot()+
  geom_col(data = Dividendos_pagos, aes(x = `Preço+fech`, y =`Yeld(%)` , fill = Ticker), width = 1.0, position="stack")+
           labs(title="Preço de Fechamento X %Yeld",x="Preço(%)", y="Dividendos (%)", size=.5)+
  theme_bw()+
  theme_classic()+
            
  scale_color_manual(values = c("grey", "orange", "purple", "forestgreen", "gold","lightblue", "aquamarine", "yellow", "darkblue", "aliceblue", "pink",   "salmon", "dodgerblue"))
 
           
```
```{r}
ggplot(data = Dividendos_pagos, aes(x=Ticker, y=`dividendos_pagos (R$)`, fill = `Yeld(%)`, alpha = `ROE(%)`, label=`Upside(%)`)) +
  geom_bar(stat = "identity", width = 0.75, color="forestgreen") +
  geom_label(size = 0.5, color="tomato")+
  
  ggtitle("Dividendos Pagos em Out-24", "width = .25") 
  
```
```{r}
library(quantmod)
library(tidyselect)
getSymbols("PETR4.SA", src="yahoo", from = "2024-09-15", to = Sys.Date())
candleChart(PETR4.SA, TA=NULL)

```
```{r}

install.packages("RcppRoll")


```
```{r}
install.packages("showtext")
```


```{r}
library(ggplot2)
library(showtext)
```

#mudando a fonte do gráfico
```{r}
font_add_google("Special Elite", family = "special")
showtext_auto()
```
#Médias Móveis e preços ajustados para dois tickers:
```{r}

getSymbols(c("GEPA.SA", "ITUB4.SA"), from = "2024-01.01", to = Sys.Date())

colnames(prices_tickers) = c("data", "GEPA", "Itau")

rollmean(prices_tickers$Itau, k=30, n = 10)

prices_tickers$media_movel_GEPA = rollmeanr(prices_tickers$GEPA, k=30, n=10)
prices_tickers$media_movel_Itau = rollmeanr(prices_tickers$Itau, k=30, n=10)

ggplot(prices_tickers, aes(x=data))+
  labs(title = "Médias Móveis e Prices Adjusted", subtitle="Paranapanema Energia e Itau", 
       y = "R$", 
       x = "Período")+
  geom_line(aes(y= GEPA, colour = "GEPA"))+
  geom_line(aes(y= prices_tickers$media_movel_GEPA, colour = "Média Móvel GEPA"))+
  geom_line(aes(y= Itau, colour = "Itau"))+
  geom_line(aes(y= prices_tickers$media_movel_Itau, colour = "Média Móvel Itau"))+
  theme_bw()+
  theme(text=element_text(size=14, family="special", face = "bold", color="purple"),
        plot.margin = margin(t=15, r=8, b=7, l=7),
        panel.grid = element_blank())

```
# Visualizei e Deletei NA:
```{r}

colSums(is.na(prices_tickers))
prices_tickers<-na.omit(prices_tickers)


```
```{r}

colSums(is.na(prices_tickers))
```
```{r}
library(quantmod)
library(tidyverse)

df_BTC =getSymbols("BTC", src = "yahoo", from="2024-01-02", to=Sys.Date(), auto.assign = FALSE)

chartSeries(df_BTC, name = "BTC Prices")
addWPR()

            
```

